【裁判字號】    97,裁,989
【裁判日期】    970131
【裁判案由】    房屋稅
【裁判全文】
最  高  行  政  法  院  裁  定
                                     97年度裁字第00989號
上  訴  人  金福企業股份有限公司
代  表  人  甲○○
訴訟代理人  黃秋火
被 上訴 人  高雄市稅捐稽徵處
代  表  人  乙○○
上列當事人間房屋稅事件，上訴人對於中華民國94年12月7日高
雄高等行政法院94年度訴字第525號判決，提起上訴，本院裁定
如下：
    主  文
上訴駁回。
上訴審訴訟費用由上訴人負擔。
    理  由
一、按對於高等行政法院判決之上訴，非以其違背法令為理由，
    不得為之，行政訴訟法第242條定有明文。依同法第243條第
    1項規定，判決不適用法規或適用不當者，為違背法令；而
    判決有同條第2項所列各款情形之一者，為當然違背法令。
    是當事人對於高等行政法院判決上訴，如依行政訴訟法第24
    3條第1項規定，以高等行政法院判決有不適用法規或適用不
    當為理由時，其上訴狀或理由書應有具體之指摘，並揭示該
    法規之條項或其內容；若係成文法以外之法則，應揭示該法
    則之旨趣；倘為司法院解釋或本院之判例，則應揭示該判解
    之字號或其內容。如以行政訴訟法第243條第2項所列各款情
    形為理由時，其上訴狀或理由書，應揭示合於該條項各款之
    事實。上訴狀或理由書如未依此項方法表明，或其所表明者
    與上開法條規定不合時，即難認為已對高等行政法院判決之
    違背法令有具體之指摘，其上訴自難認為合法。
二、本件上訴人所有高雄市○鎮區○○路6號之3間冷凍廠房，領
    有工廠登記證，其產業類別為食品及飲料製造業，分別於民
    國68年3月、78年9月及82年7月開始課徵房屋稅，並依房屋
    稅條例第15條第2項第2款規定，按營業用稅率減半徵收。嗣
    系爭廠房經被上訴人實地勘查，以其使用情形已變更，核與
    前開規定不符，乃以93年10月19日高市稽前房字第09300235
    54號函核定自93年7月起，系爭廠房之房屋稅恢復按營業用
    稅率3%核課，上訴人不服，循序提起行政訴訟，經原審法院
    判決駁回。
三、本件上訴人對於原審法院判決上訴，雖以該判決違背法令為
    由，惟核其上訴理由狀所載內容，係就原審取捨證據、認定
    事實之職權行使，所論斷：系爭廠房構造為ＲＣ、加強磚及
    鋼鐵造，具有頂蓋、樑柱及牆壁，符合建築法第4條及房屋
    稅條例第2條第1款規定之建築物。其用途分別為：稅籍編號
    第00000000000號房屋：「1樓：辦公室、警衛室、冷凍廠房
    、鍋爐室、廁所、避難室。2樓：會議室、員工休息室。」
    稅籍編號第00000000000號房屋：「1樓：冷藏室、預冷室、
    通道。2樓：冷凍庫、預冷室、通道。三樓：冷凍庫、預冷
    室、通道。」稅籍編號第00000000000號房屋：「1樓：冷凍
    庫、作業場。夾層：儲藏室。2樓：冷凍庫、預冷室、辦公
    室。夾層：電腦室、儲藏室。3樓：冷凍庫、預冷室。夾層
    ：儲藏室。四樓：預冷室、冷凍庫。」自92年1月起即提供
    冷藏服務供客戶冷凍貨物及收取倉租，上訴人係利用上開冷
    凍機組設備產製低溫氣體，用以降低「冷凍庫、預冷室、儲
    藏室」等溫度，創設適宜冷藏、冷凍之環境，其純係以「冷
    凍庫、預冷室、儲藏室」等空間，提供冷藏、冷凍服務，供
    客戶冷藏、冷凍貨物，並以收取倉租收入為目的，是其冷凍
    庫、預冷室、儲藏室等具有倉儲之性質，顯非屬專供機械設
    備使用之建築物。上訴人所經營之冷凍倉儲業自非固定場所
    而以機械、物理或化學之製造、加工方法，將有機或無機物
    質轉變成新產品之事業。前雖領有產業類別為食品及飲料製
    造業之工廠登記證，然系爭廠房於自92年1月起非屬再經營
    食品及飲料製造業，而係提供系爭廠房之冷藏服務供客戶冷
    凍貨物收取倉租，與原工廠登記證所載不同，其現經營之冷
    凍倉儲業即非合法登記之工廠，故自92年1月起非屬房屋稅
    條例第15條第2項第2款所定「合法登記之工廠供直接生產使
    用之自有房屋」，亦非財政部91年7月31日台財稅字第09104
    53050號令釋之「物品製造、加工業者」、91年8月2日台財
    稅字第0910454930號函釋之「供生產所必需之倉庫使用」及
    84年10月19日台財稅第841654269號函、88年9月28日台財稅
    第881945835號函釋所示如台電公司、汽電公司等電力供應
    業，不得比照減免等，指摘其為不當，並就原審已論斷者，
    泛言未論斷，或就原審所為論斷，泛言其論斷違背法令，而
    非具體表明合於不適用法規、適用法規不當、或行政訴訟法
    第243條第2項所列各款之情形，難認對該判決之如何違背法
    令已有具體之指摘。依首揭說明，應認其上訴為不合法。至
    上訴人提出之高雄市政府96年7月12日高市府法一字第09600
    36120號訴願決定，並非法令，且該訴願決定所援引之財政
    部96年6月22日台財稅字第09604736400號令釋意旨「原依工
    廠設立登記規則領有工廠登記證之工廠，經依房屋稅條例第
    15條第2項第2款規定核准減半徵收房屋稅，於工廠管理輔導
    法施行後，因非屬該法第2條及相關公告規定之從事物品製
    造、加工範圍，而免予辦理工廠登記者，於原領之工廠登記
    證依該法第33條規定被註銷後，在房屋所有權人及使用情形
    均未變更前，仍准繼續減半課徵房屋稅」而撤銷原處分，該
    令釋以未變更原使用情形為限，與本件原判決認定已變更原
    工廠登記證之使用情形不同，上訴人執與本件情形不同之令
    釋上訴，難謂對原判決為違背法令之具體指摘，附此指明。
四、依行政訴訟法第249條第1項前段、第104條、民事訴訟法第
    95 條、第78條，裁定如主文。
中    華    民    國    97    年    1     月    31    日
                    最高行政法院第三庭
                        審判長法官  黃  璽  君
                              法官  林  茂  權
                              法官  鄭  忠  仁
                              法官  黃  本  仁
                              法官  吳  東  都
以  上  正  本  證  明  與  原  本  無  異
中    華    民    國    97    年    2     月    1     日
                              書記官  邱  彰  德


司法院資訊處製作；財團法人民間司法改革基金會備份。
